---
Encoding: UTF-8 Unicode
title: "Desafio"
author: 
- name: "Igor Galhano - Turma 22.1"
- name: "Matheus Da Silva-Martins - Turma 22.1"
- name: "Reuben Solomon Katz - Turma 22.1"
date: '2019-08-09'
output:
  html_document:
  theme: sandstone
df_print: paged
number_sections: FALSE    
---

```{r setup, include=FALSE}
knitr::opts_chunk$set(eval = TRUE, echo = TRUE)
```
> Estimando o número $e$ via Simulação de Monte Carlo


## Enunciado do problema

----
  
  Sem dúvida, os dois números transcedentais mais importantes são $\pi$ e o [número de Euler,  e](https://en.wikipedia.org/wiki/E_(mathematical_constant)). Existem várias maneiras de calcular os valores de tais constantes, sendo as mais famosas baseadas em expansões em séries de Taylor:
  
$$
  \frac{\pi}{4} =  1 - \frac{1}{3} + \frac{1}{5} - \frac{1}{7} + \frac{1}{9} - \ldots
$$
  
$$
  e = \frac{1}{0!} + \frac{1}{1!} + \frac{1}{2!} + \frac{1}{3!} + \ldots 
$$
  
É possível estimar o valor da constante $\pi$ através de um experimento aleatório conhecido como o problema de agulha de buffon, o que pode ser implementado em uma simulação de Monte Carlo. 

Aqui, iremos estimar de maneira estocástica o número $e$.

## Estratégia da solução 

----

Os seguintes passos serão tomados para resolução do problema:
  
* Dividir o intervalo real [0,1] em N subintervalos de mesmo comprimento;
* Gerar N números aleatórios uniformemente distribuídos entre 0 e 1;
* Alocar cada um dos números aleatórios gerados ao subintervalo a que pertence;
* Contar a quantidade (Z) de subintervalos que não contém nenhum dos números aleatórios gerados;
* A razão Z/N estima P[0], pois corresponde à frequência relativa de que nenhum dardo acerte um dado segmento da linha. Portanto, podemos estimar a constante e fazendo:

$$
  e = \frac{N}{Z} 
$$

### Passo 1: Dividir em um intervalo real

#### Colcoar o número de dardos

```{r}

rm(list=ls())

n <- 1000

```

### Passo 2: Criando vetor com os números aleatórios e o vetor de 'N' intervalos

#### Criando vetor de números aleatórios

```{r}

darts <- c(n)

darts <- runif(n, min=0, max=1)

```

#### Criando vetor com os 'N' intervalos inicialmente todos com zero acertos

```{r}

hits <- numeric(n)

```

### Passo 3: Encontrando a quantidade de dardos em cada intervalo

```{r}

for (i in 1:n) 
{
  for(j in 1:n){
    if ((darts[i]<=(j/n))&(darts[i]>(j-1)/n)){
        hits[j] = hits[j] + 1
    }
  }
}

```

### Passo 4: Calculando quantos intervalos vazios(Z) existem no vetor de intervalos e encontrando o valor de e

```{r}

z <- 0

for (hit in hits) 
{
  if(hit == 0){
    z <- z +1
  }
}

```

### Passo 5: Encontrando a razão Z/N

```{r}

e <- n/z

```


### Fazendo repetições [(método de monte carlos)](https://pt.wikipedia.org/wiki/M%C3%A9todo_de_Monte_Carlo) para obter amostragens aleatórias e plotando os resultados

Para utilizar o método MMC basta fazer o mesmo processo descrito acima por um número determinado de vezes. A partir de agora, não haverá comentários no códigos, pelo fato de já ter tido comentário acima.

```{r}

rm(list=ls())

n <- c(10, 100)

nrep <- c(5, 50)



for(k in nrep){
  for(m in n){
    
    results <- numeric(k)
    
    for(rep in 1:k){
  
      darts <- c(m)
      
      darts
      
      darts <- runif(m, min=0, max=1)
      
      hits <- numeric(m)
      
      for (i in 1:m) 
      {
        for(j in 1:m){
          if ((darts[i]<=(j/m))&(darts[i]>(j-1)/m)){
              hits[j] = hits[j] + 1
          }
        }
      }
      
      z <- 0
      
      for (p in 1:m) 
      {
        if(hits[p] == 0){
          z <- z +1
        }
      }
      
      results[rep] = m/z
    }
    plot(
     results, 
     type="b", 
     pch = "*",
     xlab="Número do experimento", 
     ylab="Valor de 'e' estimado",
     main = "Resultados"
    )
    abline(h = exp(1), col=2 , lty="dashed") # adiciona linha vermelha
  
    hist(
         results,
         xlab="Valor de 'e' estimado", 
         ylab="Quantidade de valores",
         freq = FALSE, 
         col = "gray", 
         main = "Histograma")
    abline(v = exp(1), col = "red", lty = "dashed", lwd = 2) # adiciona linha vermelha
    # com valor real de 'e'
    
    abline(v = c(quantile(results, probs=c(0.025, 0.975))), 
           col = "blue", lty = "dashed") # 95% das estimativas de 'e' encontram-se entre os valores representados pelas linhas azuis
  }
}

```

## Resultados e Análises

* O que acontece com a distribuição dos valores estimados de e se aumentarmos o número de dardos lançados (micro-experimento), mantendo o número de replicações do (macro) experimento constante?

  + Diminui a precisão
  + A acurácia diminui

* O que acontece com a distribuição dos valores estimados de e se mantivermos constante o número de dardos lançados (micro-experimento) e aumentarmos o número de replicações do (macro) experimento constante?
  + Diminui a precisão
  + A acurácia aumenta