---
title: "Questão 1"
author: "Reuben Solomon Katz"
date: "01/11/2019"
output: pdf_document
---

```{r setup, include=FALSE}

knitr::opts_chunk$set(echo = TRUE)
library("tinytex")

```

# Gerando as amostras

```{r amostras}

#Gerando as mil amostras de tamanho 31

y <- c()

for(i in 1:1000)
{
  x <- rnorm(31, mean=15, sd=5)
  y <- c(y,x)  
}

```
# Respostas MOM

```{r MOM}

# Método dos momentos é uma maneira de estimar os parâmetros de uma população
# Por meio de n equações, estima-se n parâmetros por meio das esperanças das potências

##Perceba que, para esse problema, a média é a média aritimétrica da amostra e as variâncias são as
##variâncias das amostras:

means_mom <- c()
vars_mom <- c()

for(i in 1:1000)
{
  begining <- 1 + 31*(i-1)
  end <- 31 + 31*(i-1)
  means_mom <-c(means_mom,median(y[begining:end]))
  vars_mom <- c(vars_mom, var(y[begining:end]))
}

```

## Plotagens MOM

```{r plots_mom}

density_vars_mom <- density(vars_mom)

density_means_mom <- density(means_mom)

plot(
  density_vars_mom,
  type="l",
  main = "Plot Variances",
  sub="Método de Momentos",
  ) + abline(
    v=25,
    col="red"
  )


plot(
  density_means_mom,
  type="l",
  main = "Plot Means",
  sub="Método de Momentos",
) + abline(
  v=15,
  col="red"
  )

```

## Exercícios 3 e 4

Perceba que as respostas dos exercícios 3 e 4 são os mesmos dos exercícios 1 e 2, isso se deve ao fato de que a resposta é a mesma para ambos os casos


## Demonstração matemática para as respostas

### Método dos momentos

$$\alpha_1 (\mu,\sigma^2) =  \mu = \bar{X} = m_1$$

$$\alpha_2(\mu,\sigma^2) = \sigma^2 + \mu^2 = \frac{\sum_{i=1}^{n} (X_i)^2}{n} = m_2$$

Resolvendo, obtemos:

$$\tilde{\mu} = \bar{X}$$
$$\tilde{\sigma^2} = \frac{\sum_{i=1}^{n} (X_i)^2 - \bar{X}^2}{n} = S^2$$

### Método da Máxima Verossimilhança

$$L(\mu, \sigma^2) = \prod_{i=1}^{n} N(X_i, \mu, \sigma^2) = \frac{1}{\mu\sqrt{2\pi}}e^{-\frac{1}{2\sigma^2}\sum_{i=1}^{n}(X_i-\mu)^2}$$
Tomando as derivadas pariciais do logaritmo com respeito a $\mu$ e $\sigma^2$:

$$\frac{\partial{L}}{\partial{\mu}} = \frac{1}{\sigma^2}\sum(X_i - \mu)=0$$
$$\frac{\partial{L}}{\partial{\sigma^2}} = \frac{n}{2\sigma^2}+\frac{1}{2\sigma^4}\sum(X_i-\mu)^2=0$$

O que resulta em:

$$\tilde{\mu} = \frac{\sum X_i}{n}$$
$$\tilde{\sigma^2} = \frac{\sum (X_i - \bar{X})^2}{n} = S^2$$
O que coincide com a resposta anterior.
